【裁判字號】    88,訴,733
【裁判日期】    890417
【裁判案由】    偽造文書等
【裁判全文】
臺灣板橋地方法院刑事判決                          八十八年度訴字第七三三號
    公  訴  人  臺灣板橋地方法院檢察署檢察官
    被      告  庚○○
    選任辯護人  余枝雄
右列被告因偽造文書等案件，經檢察官提起公訴（八十八年度偵字第五六二七號），
本院判決如左：
    主  文
庚○○連續意圖為自己不法之所有，以詐術使人將本人之物交付，累犯，處有期徒刑
貳年。
    事  實
一、庚○○（原姓名為陳慶言）曾於民國八十六年九月十七日因偽造文書案件，經臺
    灣臺中地方法院以八十六年度易字第三七二九號判決處有期徒刑三月，如易科罰
    金以三百元折算一日確定，已於八十六年十一月十日易科罰金執行完畢；其係設
    於台北縣中和市○○路七０九號大豐轎車出租行之負責人，竟與已成年之乙○○
    （綽號阿龍，已判刑確定）基於犯意之聯絡，竟圖為自己不法之所有，並基於概
    括之犯意，共同謀議當庚○○所有如附表所示之車輛（車主分別登記為自己名義
    或其不知情之子陳朕偉、妹妹陳雯蕙、妹夫簡圳榮名義或靠行永豐小客車租賃有
    限公司）於出租時遭撞毀後，即委由乙○○竊取他人之同型式及顏色車輛後懸掛
    上開遭撞毀車輛之車牌，並偽造引擎號碼或車身號碼使與原遭撞毀車輛相符，再
    由庚○○自行將該贓車出租或轉賣與不知情之他人，或由庚○○蒐購他人所有遭
    撞毀之事故車，委由乙○○竊取他人之同型式及顏色車輛後懸掛該事故車之車牌
    ，並偽造引擎號碼或車身號碼使與原事故車相符，再由庚○○自行將贓車轉賣與
    不知情之他人以獲取暴利之犯罪手法，自民國八十六年一月間起至八十八年二月
    四日止，連續竊取盧政熙等人所有如附表所示之車輛，再由乙○○將所竊得之贓
    車引擎號碼或車身號碼磨滅，重新打造與原遭撞毀或蒐購車輛相同之引擎號碼或
    車身號碼，足以生損害於原車主盧政熙等人及監理機關管理車籍資料之正確性；
    嗣乙○○將已變造引擎號碼（或車身號碼）並懸掛上開遭撞毀或蒐購車輛車牌之
    贓車交付庚○○，庚○○則交付乙○○每輛贓車新臺幣（下同）七萬元之報酬；
    庚○○再自行將上開贓車於其經營之大豐轎車出租行出租他人使用，或轉賣與不
    知情之甲○○等人，而行使該偽造之引擎號碼或車身號碼，足以生損害於甲○○
    等人及監理機關管理車籍資料之正確性，並使甲○○等人誤認其所購買之車輛係
    有正當之來源，而分別交付數十萬元之價款與庚○○（詳如附表所載）。嗣於八
    十八年三月三日下午三時許，在台北縣中和市○○路七０九號大豐轎車出租行為
    警查獲，並扣得如附表編號三至十所示之贓車。
二、案經台北縣警察局新莊分局報請臺灣板橋地方法院檢察署檢察官偵查起訴。
    理  由
一、右揭事實，訊據被告庚○○坦承：伊在台北縣中和市○○路七０九號經營大豐轎
    車出租行，因所出租之轎車有時發生嚴重碰撞，無法修復，為不甘受損，乃以每
    輛七萬元之價格向綽號「阿龍」之乙○○購買同一車型之贓車，由乙○○以借屍
    還魂之方法，將該車拆卸拼裝成原車後交付伊，伊再將該贓車於出租行出租他人
    使用，或轉賣他人等語，惟矢口否認有竊盜及偽造引擎號碼或車身號碼之犯行，
    並辯稱：伊不知乙○○所交付之車輛是偷竊得來的，亦不知所購買之車輛已遭變
    造引擎號碼或車身號碼云云。經查：
  （一）如附表編號一所示之犯罪事實，業經證人盧政熙、甲○○於警訊時證述明確
        ，並有盧政熙領回ＨＥ─二二七三號車輛之贓物認領保管單、車輛竊盜、車
        牌失竊資料個別查詢報表─查詢車輛認可資料、車籍作業系統─集中查詢基
        本詳細資料、汽車買賣契約書各一紙附卷可稽。
  （二）如附表編號二所示之犯罪事實，業經證人林玉書、廖奕智於警訊時證述明確
        ，並有林玉書領回ＪＹ─九八五二號車輛之贓物認領保管單、車輛作業系統
        ─查詢認可資料、車籍作業系統─集中查詢基本詳細資料、失竊車輛委付書
        、汽車過戶登記書各一紙附卷可稽。
  （三）如附表編號三所示之犯罪事實，業經證人丙○○、子○○、劉世閔、馮建發
        、癸○○於警訊時證述明確，並有丙○○領回ＨＦ─三八二九號車輛之贓物
        認領保管單、車輛竊盜、車牌失竊資料個別查詢報表─查詢車輛認可資料、
        車籍作業系統─集中查詢基本詳細資料各一紙附卷可稽。
  （四）如附表編號四所示之犯罪事實，業經證人丁○○於警訊時指訴明確，並有丁○○領回Ｋ六─七七九五號車輛之贓物認領保管單、車輛竊盜、車牌失竊資
        料個別查詢報表─查詢車輛認可資料各一紙附卷可稽。
  （五）如附表編號五所示之犯罪事實，業經證人戊○○於警訊時指訴明確，並有戊○○領回Ｎ三─一五二０號車輛之贓物認領保管單、臺北縣警察局車輛失竊
        電腦輸入單各一紙附卷可稽。
  （六）如附表編號六所示之犯罪事實，業經證人辛○於警訊時指訴明確，並有辛○
        領回ＣＢ─四０五九號車輛之贓物認領保管單、車輛竊盜、車牌失竊資料個
        別查詢報表─查詢車輛認可資料各一紙附卷可稽。
  （七）如附表編號七所示之犯罪事實，業經證人壬○○於警訊時指訴明確，並有壬○○領回ＥＺ─六０六二號車輛之贓物認領保管單、車輛竊盜、車牌失竊資
        料個別查詢報表─查詢車輛認可資料各一紙附卷可稽。
  （八）如附表編號八所示之犯罪事實，業經證人潘志明於警訊時指訴明確，並有潘
        志明領回ＡＲ─０六０四號車輛之贓物認領保管單、車輛竊盜、車牌失竊資
        料個別查詢報表─查詢車輛認可資料各一紙附卷可稽。
  （九）如附表編號九所示之犯罪事實，業經證人劉正麗於警訊時指訴明確，並有劉
        正麗領回ＣＨ─一九七六號車輛之贓物認領保管單、車籍作業系統─統一查
        詢基本詳細資料、車輛竊盜、車牌失竊資料個別查詢報表─查詢車輛認可資
        料、委付書各一紙附卷可稽。
  （十）如附表編號十所示之犯罪事實，業經證人己○○於警訊時指訴明確，並有己○○領回ＣＰ─五二五一號車輛之贓物認領保管單、車輛竊盜、車牌失竊資
        料個別查詢報表─查詢車輛認可資料各一紙附卷可稽。
  （十一）乙○○因竊取車牌號碼ＥＺ─六０六二、Ｎ三─一五二０、ＣＰ─五二五
          一、ＨＦ─三八二九、ＣＢ─四０五九、ＡＲ─０六四二、Ｋ六─七七九
          五等車輛並交付被告庚○○之犯罪事實，業經臺灣高等法院於八十八年上
          易字第三一八七號刑事判決處以罪刑在案，有該判決正本一份附卷可參。
  （十二）被告於警訊時、檢察官偵查中及本院審理時均坦承：伊都是以事故車車牌
          及車籍資料，交由乙○○，指定要購買車輛之型式及顏色，並將引擎號碼
          變造成與原來事故車之號碼相同，雙方約定於板橋市○○路附近停車場完
          成交易，乙○○約於十五天內交車，伊每輛車給付乙○○約七萬元等語（
          見偵卷第八十五頁及第八十六頁背面、本院八十八年七月十六日、八十八
          年十月十二日訊問筆錄），被告既指定乙○○應按照其所交付遭撞毀或蒐
          購之事故車車籍資料，取得相同型式及顏色之車輛，並偽造贓車之引擎或
          車身號碼使與上開遭撞毀或蒐購之事故車相同，復以每輛車七萬元之顯不
          相當代價向乙○○購得上開贓車，顯見被告就竊取如附表所示之贓車及偽
          造引擎或車身號碼之行為，係事先與乙○○同謀，而由乙○○實施竊盜及
          變造引擎或車身號碼之行為，被告應為共同正犯（參照司法院大法官會議
          釋字第一０九號解釋）；被告辯稱：伊不知乙○○所交付之車輛是偷竊而
          來的，亦不知所購買之車輛已遭變造引擎號碼或車身號碼云云，應係避重
          就輕之詞，不足採信。
    綜上所述，本件事證明確，被告之犯行洵堪認定。
二、核被告庚○○竊取如附表編號一至十所示車輛之行為，係犯刑法第三百二十條第
    一項之竊盜罪；被告行使偽造之汽車引擎及車身號碼，係犯刑法第二百十六條、
    第二百十條之行使偽造私文書罪（按汽車製造廠商之出廠標誌，乃表示一定用意
    之證明，依刑法第二百二十條第一項之規定，應以私文書論），被告偽造上開私
    文書後持以行使，其低度之偽造行為，為高度之行使行為所吸收，不另論罪；被
    告將已偽造引擎號碼或車身號碼之贓車懸掛其所有遭撞毀或蒐購車輛之車牌，以
    市價出售予不知情之甲○○等人，使甲○○等人誤認所購買之車輛有正當之來源
    而交付車款，此部分行為係犯刑法第三百三十九條第一項之詐欺取財罪。被告與
    已成年之乙○○間，就上開竊盜及偽造私文書犯行，有意思之聯絡及行為之分擔
    ，為共同正犯（上開行使偽造準私文書及詐欺取財之犯行則係被告單獨為之）。
    被告先後多次竊盜、行使偽造私文書、詐欺取財之行為，均時間緊接，所犯構成
    要件相同，顯係分別基於概括之犯意反覆為之，應依連續犯之規定，分別論以一
    罪，並加重其刑。又被告所犯上開三罪間，有方法結果之牽連關係，應依刑法第
    五十五條規定論以情節較重之連續詐欺取財（附表編號三）一罪。又如附表所示
    之車輛係被告與乙○○所共謀竊取，已如前述，起訴書認被告係犯刑法第三百四
    十九條第二項之故買贓物罪云云，容有未洽，惟公訴意旨認此部分與被告行使偽
    造私文書之犯行為牽連犯之裁判上一罪關係，爰不另就公訴人所指故買贓物罪部
    分諭知無罪之判決。又，公訴意旨漏未論及前揭被告竊盜及詐欺取財之犯行，亦
    未論及被告偽造附表編號一及二所示贓車之引擎號碼及車身號碼之犯行，惟此部
    分與前揭被告所為其餘犯行分別有牽連犯及連續犯之裁判上一罪關係，基於審判
    不可分之法則，本院自應併予審究。末查被告曾因偽造文書案件，經臺灣臺中地
    方法院以八十六年度易字第三七二九號判決處有期徒刑三月，如易科罰金以三百
    元折算一日確定，已於八十六年十一月十日易科罰金執行完畢，此有臺灣高等法
    院檢察署刑案紀錄簡覆表一份在卷可憑，被告於有期徒刑執行完畢後，五年內再
    犯本案（附表編號三）法定刑含有期徒刑之罪，為累犯，應依法遞加重其刑；又
    ，被告係因行使偽造之特許證（汽車號牌），涉犯刑法第二百十六條、第二百十
    二條之罪，經臺灣臺中地方法院以八十六年度易字第三七二九號判決處以上開罪
    刑，則該案與本案之犯罪行為互殊，所犯構成要件亦不相同，並非同一案件，附
    此敘明。爰審酌被告之素行，犯罪之動機、目的、手段，其行為嚴重影響社會治
    安，所獲得之利益為數可觀，暨犯後未能坦承全部犯行，仍避重就輕等一切情狀
    ，量處如主文所示之刑。
三、公訴意旨另認被告有故買懸掛Ｔ三─六一五０、Ｐ九─一二四六、Ｋ四─九三六
    三、ＤＫ─九七八二、Ｔ二─六八九七、Ｇ七─七七三０號車牌之贓車並偽造引
    擎號碼後行使之犯行云云（另起訴書附表編號五及十三所列之車輛車號相同，應
    係重覆列載）。訊據被告堅決否認有此部分之犯行，並辯稱上開六部車輛均係伊
    合法買來之中古車，並非贓車，亦未偽造引擎或車身號碼等語。經查上開車輛無
    任何被害人出面報案或指認失竊之紀錄，亦查無偽造引擎及車身號碼之情事，公
    訴人僅因上開車輛與附表編號三至十所示之贓車一併停放在大豐轎車出租行為警
    查獲，逕認上開六部車輛亦係被告所故買並偽造引擎號碼云云，殊嫌無據，此部
    分不能證明被告犯罪，惟公訴意旨認此部分與被告所犯如附表編號三至十所示行
    使偽造私文書（引擎號碼）之犯行，有連續犯之裁判上一罪關係，爰不另為無罪
    之諭知，附此敘明。
據上論斷，應依刑事訴訟法第二百九十九條第一項前段，刑法第二十八條、第五十六
條、第三百三十九條第一項、第三百二十條第一項、第二百十六條、第二百十條、第
五十五條、第四十七條，罰金罰鍰提高標準條例第一條前段，判決如主文。
本案經檢察官郭永發到庭執行職務。
中      華      民      國    八十九    年      四    月      十一      日
                                      台灣板橋地方法院刑事第三庭
                                          法  官  樊  季  康
右正本證明與原本無異
如不服本判決，應於送達後十日內向本院提出上訴狀
                                          書記官  馬  秀  芳
中      華      民      國    八十九    年      四    月      二十四    日
附錄本案論罪科刑法條全文：
刑法第三百三十九條
意圖為自己或第三人不法之所有，以詐術使人將本人或第三人之物交付者，處五年以
下有期徒刑、拘役或科或併科一千元以下罰金。
以前項方法得財產上不法之利益或使第三人得之者亦同。
前二項之未遂犯罰之。
附表：
┌──┬───┬───┬───┬───┬───┬───┬────────┐
│編號│懸掛之│登記之│變造後│變造前│變造前│被害人│犯  罪  過  程  │
│    │車牌號│車主名│之引擎│之車牌│之引擎│  │                │
│    │碼（即│義    │號碼（│碼號  │號碼（│      │                │
│    │庚○○│      │車身號│      │車身號│      │                │
│    │所有之│      │碼）  │      │碼）  │      │                │
│    │遭撞毀│      │      │      │      │      │                │
│    │或蒐購│      │      │      │      │      │                │
│    │車輛之│      │      │      │      │      │                │
│    │車牌號│      │      │      │      │      │                │
│    │碼）  │      │      │      │      │      │                │
├──┼───┼───┼───┼───┼───┼───┼────────┤
│一  │CN-394│庚○○│A4T480│HE-227│A4T487│盧政熙│盧政熙所有之上│
│    │7（嗣 │      │70    │3     │29    │      │開車輛於八十六年│
│    │申請改│      │      │      │      │      │一月十九日上午七│
│    │更車牌│      │      │      │      │      │時許，在台北縣土│
│    │號碼為│      │      │      │      │      │城市○○路○段二│
│    │K5-204│      │      │      │      │      │四七號前遭乙○○│
│    │6）   │      │      │      │      │      │竊取，由乙○○偽│
│    │      │      │      │      │      │      │造引擎號碼後交付│
│    │      │      │      │      │      │      │庚○○。庚○○│
│    │      │      │      │      │      │      │於八十六年二月一│
│    │      │      │      │      │      │      │日，以二十六萬元│
│    │      │      │      │      │      │      │之價格將懸掛K5-2│
│    │      │      │      │      │      │      │046號車牌之原車 │
│    │      │      │      │      │      │      │牌號碼HE-2273號 │
│    │      │      │      │      │      │      │贓車售與不知情之│
│    │      │      │      │      │      │      │甲○○，使甲○○│
│    │      │      │      │      │      │      │誤認該車係有正當│
│    │      │      │      │      │      │      │之來源而交付上開│
│    │      │      │      │      │      │      │款項予庚○○。  │
├──┼───┼───┼───┼───┼───┼───┼────────┤
│二  │HV-629│VAAA12│陳雯蕙│JY-985│VAAA12│禾昌企│JY-9852號車輛 │
│    │7     │476（ │      │2     │033（ │業股份│係於八十六年八月│
│    │      │車身號│      │      │車身號│有限公│二十七日，在台北│
│    │      │碼5G00│      │      │碼5G00│司（使│市○○路附近由李│
│    │      │299） │      │      │061） │用人：│子健竊取後偽造引│
│    │      │      │      │      │      │林玉書│擎及車身號碼，再│
│    │      │      │      │      │      │）    │交付庚○○。陳│
│    │      │      │      │      │      │      │淀華於八十六年十│
│    │      │      │      │      │      │      │月八日將懸掛HV-6│
│    │      │      │      │      │      │      │297號車牌之原車 │
│    │      │      │      │      │      │      │牌號碼JY-9852號 │
│    │      │      │      │      │      │      │贓車，以二十七萬│
│    │      │      │      │      │      │      │五千元之價格售與│
│    │      │      │      │      │      │      │不知情之廖奕智，│
│    │      │      │      │      │      │      │使廖奕智誤認該車│
│    │      │      │      │      │      │      │有正當之來源，而│
│    │      │      │      │      │      │      │將上開款項交與陳│
│    │      │      │      │      │      │      │淀華。          │
├──┼───┼───┼───┼───┼───┼───┼────────┤
│三  │PG-079│未辦理│AHB610│HF-382│AHB610│車主登│庚○○於八十七│
│    │5（嗣 │過戶即│XOBM32│9     │90BM28│記為羅│年間經由不知情之│
│    │申請更│直接轉│367   │      │021   │說娥，│子○○等人之介紹│
│    │改車牌│賣蔡世│      │      │      │由其夫│，以二十八萬元向│
│    │號為M4│榮    │      │      │      │丙○○│車主馮建發收購肇│
│    │-7851 │      │      │      │  │使用  │事全毀之車牌號碼│
│    │）    │      │      │      │      │      │PG-0795號自用小 │
│    │      │      │      │      │      │      │客車後，申請更換│
│    │      │      │      │      │      │      │車牌號碼為M4-758│
│    │      │      │      │      │      │      │1，庚○○再將車 │
│    │      │      │      │      │      │      │籍資料交由乙○○│
│    │      │      │      │      │      │      │，由乙○○於八十│
│    │      │      │      │      │      │      │七年六月十八日凌│
│    │      │      │      │      │      │      │晨二時許，在台北│
│    │      │      │      │      │      │      │縣中和市○○路七│
│    │      │      │      │      │      │      │０三巷九號前竊取│
│    │      │      │      │      │      │      │丙○○所使用之上│
│    │      │      │      │      │      │      │開車輛，並偽造引│
│    │      │      │      │      │      │      │擎號碼後交付陳淀│
│  │      │      │      │      │      │      │華。嗣庚○○於│
│    │      │      │      │      │      │      │八十七年六月二十│
│    │      │      │      │      │      │      │五日，將懸掛M4-7│
│    │      │      │      │      │      │      │851車牌之原車牌 │
│    │      │      │      │      │      │      │號碼HE-3829號贓 │
│    │      │      │      │      │      │      │車，以九十二萬元│
│    │      │      │      │      │      │      │之價格售與不知情│
│    │      │      │      │      │      │      │之癸○○，使蔡世│
│    │      │      │      │      │      │      │榮誤信其所購買之│
│    │      │      │      │      │      │      │車輛有正當來源，│
│    │      │      │      │      │      │      │而交付上開價款予│
│    │      │      │      │      │      │      │庚○○。        │
├──┼───┼───┼───┼───┼───┼───┼────────┤
│四  │PJ-692│陳雯蕙│5E0870│K6-779│5E0908│丁○○│柯桂吟所有之上開│
│    │3     │      │188（ │5     │353（ │      │車輛係於八十七年│
│    │      │      │車身號│      │車身號│      │七月十五日在台北│
│    │      │      │碼TL19│      │碼TL19│      │市○○路與環河北│
│    │      │      │032608│      │039431│      │路口遭乙○○竊取│
│    │      │      │）    │      │）    │      │，乙○○於偽造引│
│    │      │      │      │      │      │      │擎及車身號碼後將│
│    │      │      │      │      │      │      │該車交付庚○○，│
│    │      │      │      │      │      │      │庚○○將該車供大│
│    │      │      │      │      │      │      │豐轎車出租行出租│
│    │      │      │      │      │      │      │使用。          │
├──┼───┼───┼───┼───┼───┼───┼────────┤
│五  │P9-134│陳雯蕙│3ES47C│N3-152│3ES27C│戊○○│戊○○所有之上開│
│    │9     │      │7SD157│0     │5TD718│      │車輛係於八十七年│
│    │      │      │466   │      │883   │      │七月二十四日下午│
│    │      │      │      │      │      │      │五時許，在台北縣│
│    │      │      │      │      │      │      │三重市○○路○段│
│    │      │      │      │      │      │      │一六二號前遭李子│
│    │      │      │      │      │      │      │健竊取，乙○○偽│
│    │      │      │      │      │      │      │造引擎號碼後將該│
│    │      │      │      │      │      │      │車交付庚○○，陳│
│    │      │      │      │      │      │      │淀華將該車供大豐│
│    │      │      │      │      │      │      │轎車出租行出租使│
│    │      │      │      │      │      │      │用。            │
├──┼───┼───┼───┼───┼───┼───┼────────┤
│六  │BB-329│永豐小│VA-AA1│CB-405│VA-AA0│辛○  │辛○所有之上開車│
│    │9     │客車租│2179  │9     │7417  │      │輛，係於八十七年│
│    │      │賃有限│      │  │      │      │九月九日下午五時│
│    │      │公司（│      │      │      │      │許，在台北市辛亥│
│    │      │庚○○│      │      │      │      │路一段五十八號前│
│    │      │將車靠│      │      │      │      │遭乙○○竊取，李│
│    │      │行在永│      │      │      │      │子健偽造引擎號碼│
│    │      │豐公司│      │      │      │      │後將該車交付陳淀│
│    │      │）    │      │      │      │      │華，庚○○將該車│
│    │      │      │      │      │      │      │供大豐轎車出租行│
│    │      │      │      │      │      │      │出租使用。      │
├──┼───┼───┼───┼───┼───┼───┼────────┤
│七  │DG-659│陳雯蕙│VA-AA1│EZ-606│VA-AM1│壬○○│壬○○所有之上開│
│    │1     │      │6651（│2     │6705（│      │車輛係於八十七年│
│    │      │      │車身號│      │車身號│      │十月十六日上午七│
│    │      │      │碼5K00│      │碼MA02│      │時許，在台北市士│
│    │      │      │075） │      │162） │      │林區○○○路○段│
│    │      │      │      │      │      │      │八二巷七號前遭李│
│    │      │      │      │      │      │      │子健竊取，乙○○│
│    │      │      │      │      │      │      │偽造引擎及車身號│
│    │      │      │      │      │      │      │碼後將該車交付陳│
│    │      │      │      │      │      │      │淀華，庚○○將該│
│    │      │      │      │      │      │      │車供大豐轎車出租│
│    │      │      │      │      │      │      │行出租使用。    │
├──┼───┼───┼───┼───┼───┼───┼────────┤
│八  │T3-615│簡圳榮│3S1554│AR-064│3S1586│潘志明│潘志明所有之上開│
│    │1     │      │360   │2     │774   │      │車輛係於八十七年│
│    │      │      │      │      │      │      │十月三十日下午七│
│    │      │      │      │      │      │      │時許，在台北縣三│
│    │      │      │      │      │      │      │重市○○○街二一│
│    │      │      │      │      │      │      │一號前遭乙○○竊│
│    │      │      │      │      │      │      │取，乙○○偽造引│
│    │      │      │      │      │      │      │擎號碼後將該車交│
│    │      │      │      │      │      │      │付庚○○，庚○○│
│    │      │      │      │      │      │      │將該車供大豐轎車│
│    │      │      │      │      │      │      │出租行出租使用。│
├──┼───┼───┼───┼───┼───┼───┼────────┤
│九  │T2-889│陳朕偉│B14GL0│CH-197│B14GTA│劉正麗│劉正麗所有之上開│
│    │1     │      │0105  │6     │07330 │      │車輛係於八十七年│
│    │      │      │      │      │      │      │十一月六日晚上十│
│    │      │      │      │      │      │      │二時許，在台北市│
│    │      │      │      │      │      │      │文山區○○街○段│
│    │      │      │      │      │      │      │四號前遭乙○○竊│
│    │      │      │      │      │      │      │取，乙○○偽造引│
│    │      │      │      │      │      │      │擎號碼後將該車交│
│    │      │      │      │      │      │      │付庚○○，庚○○│
│    │      │      │      │      │      │      │將該車供大豐轎車│
│    │      │      │      │      │      │      │出租行出租使用。│
├──┼───┼───┼───┼───┼───┼───┼────────┤
│十  │DF-464│陳朕偉│VA-AA1│CP-525│VA-AA0│己○○│己○○所有之上開│
│    │2     │      │5193（│1     │4171（│      │車輛係於八十八年│
│    │      │      │車身號│      │車身號│      │二月四日上午七時│
│    │      │      │碼為5K│      │碼為4K│      │許，在台北市和平│
│    │      │      │00075 │      │00322 │      │東路與安居街口遭│
│    │      │      │）    │      │）    │      │乙○○竊取，李子│
│    │      │      │      │      │      │      │健偽造引擎及車身│
│    │      │      │  │      │      │      │號碼後將該車交付│
│    │      │      │      │      │      │      │庚○○，庚○○將│
│    │      │      │      │      │      │      │該車供大豐轎車出│
│    │      │      │      │      │      │      │租行出租使用。  │
└──┴───┴───┴───┴───┴───┴───┴────────┘


司法院資訊處製作；財團法人民間司法改革基金會備份。
